臺灣新竹地方法院刑事判決　　　　　　　　　　　　　九十一年度訴字第二六五號
　　公　訴　人　臺灣新竹地方法院檢察署檢察官
　　被　　　告　甲○○
右列被告因違反毒品危害防制條例案件，經檢察官提起公訴（九十年度毒偵字第一七
八九號），本院判決如左：
    主  文
甲○○施用第一級毒品，累犯，處有期徒刑捌月。
摻有海洛因之香菸壹支及摻有海洛因之殘渣袋壹個均沒收銷燬之。
    理  由
一、甲○○前曾於民國八十五年間因違反麻醉藥品管理條例及違反槍砲彈藥刀械管制
    條例案件，經本院分別以八十五年度訴字第二０五號、八十五年度訴字第三五五
    號判決，各判處有期徒刑七月確定在案，嗣經本院以八十五年度聲字第八一三號
    裁定定其應執行刑為有期徒刑一年，並於八十七年四月二十日執行完畢。又因施
    用毒品案件，經本院以八十八年度毒聲字第二三五八號裁定送勒戒處所觀察勒戒
    ，旋因觀察、勒戒後，因認有繼續施用毒品之傾向，復經本院以八十九年度毒聲
    字第四九三號裁定令入戒治處所施以強制戒治一年，再經本院以八十九年度毒聲
    字第一九八○號裁定停止戒治，所餘戒治期間付保護管束，於九十年二月十一日
    交付保護管束期滿後，由臺灣新竹地方法院檢察署檢察官於九十年五月十一日以
    九十年度戒毒偵字第八九號為不起訴處分確定。惟甲○○仍不知悔改，竟於不起
    訴處分後五年內，又基於施用第一級毒品海洛因之犯意，於九十年十一月一日上
    午十一時五分許往前回溯二十六小時內之某時（聲請書誤載為一百二十小時），
    在不詳處所施用第一級毒品海洛因。嗣於九十年十月三十一日二十三時三十分許
    ，在新竹市○○路六百四十巷九十二號一樓內當場為警查獲，並扣得摻有海洛因
    之香菸一支及摻有海洛因之殘渣袋一個等物。
二、案經新竹市警察局第一分局報請臺灣新竹地方法院檢察署檢察官偵查起訴。
    理  由
一、訊據被告甲○○對於右揭事實均坦承不諱，且被告為警查獲時所採集之尿液經送
    驗結果，確呈第一級毒品嗎啡陽性反應，有憲兵司令部刑事鑑識中心九十年十二
    月十八日（九○）綱得字第一六八六四號鑑驗通知書及新竹市警察局辦理煙毒麻
    醉藥品案尿液送驗受檢人真實姓名代號對照表各一份在卷可稽，復有摻有海洛因
    之香菸一支及摻有海洛因之殘渣袋一個等物扣案足資佐證。又海洛因經注射入人
    體後，尿液中平均可檢驗出嗎啡之時限為二十六小時，此有行政院衛生署藥物食
    品檢驗局八一藥檢壹字第八一一四八八五號函可憑。是依上開說明佐以被告之尿
    液檢驗報告，被告確於上揭時地有施用第一級毒品海洛因之犯行無訛，被告前開
    所為自白確與事實相符。第查，被告前因施用毒品案件，經本院以八十八年度毒
    聲字第二三五八號裁定送勒戒處所觀察勒戒，旋因觀察、勒戒後，因認有繼續施
    用毒品之傾向，另經本院以八十九年度毒聲字第四九三號裁定令入戒治處所施以
    強制戒治一年，再經本院以八十九年度毒聲字第一九八○號裁定停止戒治，所餘
    戒治期間付保護管束，嗣於九十年二月十一日交付保護管束期滿，而由臺灣新竹
    地方法院檢察署檢察官於九十年五月十一日以九十年度戒毒偵字第八九號為不起
    訴處分確定等情，有臺灣新竹地方法院檢察署刑案資料查註紀錄表、臺灣高等法
    院被告全國前案紀錄表及臺灣新竹地方法院檢察署檢察官九十年度戒毒偵字第八
    九號不起訴處分書各一份在卷可按。綜上所述，本件事證明確，被告於不起訴處
    分確定後，五年內再犯施用第一級毒品海洛因之犯行堪予認定，自應依法論罪科
    刑。
三、核被告甲○○所為，係犯毒品危害防制條例第十條第一項之施用第一級毒品罪。
    至其持有第一級毒品海洛因後，進而施用，其持有第一級毒品之低度行為，應為
    施用之高度行為所吸收，爰不另論其持有第一級毒品罪。又被告前曾於八十五年
    間因違反麻醉藥品管理條例及違反槍砲彈藥刀械管制條例案件，經本院分別以八
    十五年度訴字第二０五號、八十五年度訴字第三五五號判決，各判處有期徒刑七
    月確定在案，嗣經本院以八十五年度聲字第八一三號裁定定其應執行刑為有期徒
    刑一年，並於八十七年四月二十日執行完畢之事實，有前開臺灣新竹地方法院檢
    察署刑案資料查註紀錄表及本院被告全國前案紀錄表等在卷可憑，其於執行完畢
    後五年以內再犯本件有期徒刑以上之罪，為累犯，應依法加重其刑。爰審酌被告
    有施用毒品前科紀錄，又於八十八年間因施用毒品案件，經觀察、勒戒及強制戒
    治後，而由臺灣新竹地方法院檢察署檢察官為不起訴處分確定，猶再犯本件，顯
    然自制力薄弱，惟念其所為僅戕害自身身心健康，且犯罪手段、情節及所生危害
    均尚非重大等一切情狀，量處如主文所示之刑，以資懲儆。扣案之摻有海洛因之
    香菸一支及摻有海洛因之殘渣袋一個，因香煙及殘渣袋與海洛因均已無法分離，
    應視同為第一級毒品，應均依毒品危害防制條例第十八條第一項前段之規定沒收
    銷燬之。
據上論斷，應依刑事訴訟法第二百九十九條第一項前段，毒品危害防制條例第十條第
一項、第十八條第一項前段，刑法第十一條前段、第四十七條，判決如主文。
本案經檢察官吳金棟到庭執行職務。
中      華      民      國    九十一      年      五      月    三十一  日
                                臺灣新竹地方法院刑事第二庭
                                        法  官  楊  惠  芬
右正本證明與原本無異。
如不服本判決，應於判決送達後十日內向本院提出上訴狀( 應附繕本 )，上訴於臺灣
高等法院。
                                        書記官   鄭敏郎
中      華      民      國    九十一      年      五      月    三十一  日
附錄本案論罪科刑法條全文：
毒品危害防制條例第十條第一項：
施用第一級毒品者，處六月以上五年以下有期徒刑。
